臺灣臺中地方法院臺中簡易庭小額民事判決
111年度中小字第1792號
原      告  和泰產物保險股份有限公司

法定代理人  莊瑞德  


訴訟代理人  朱純伶  
            莊子賢律師
被      告  孫志善  

上列當事人間請求損害賠償事件，本院於民國111年7月22日言詞
辯論終結，判決如下：
    主      文
一、被告應給付原告新臺幣21,715元，及自民國110年12月28日
    起至清償日止，按週年利率百分之5計算之利息。
二、訴訟費用新臺幣1,000元，由被告負擔。
三、本判決得假執行。
    事實及理由
壹、程序事項：
　　本件原告於起訴時原聲明請求被告給付新臺幣（下同）35,851元，及自起訴狀繕本送達翌日起至清償日止按週年利率百分之5計算之利息利息（見本院卷第15頁）。嗣最終變更聲明請求被告給付21,715元及上開法定遲延利息（見本院卷第89頁），核屬減縮應受判決事項之聲明，依民事訴訟法第255條第1項第3款規定，應予准許。　　　　　　　　　　
貳、實體事項： 
一、原告主張：
　㈠被告於民國108年10月10日20時7分許，駕駛車牌號碼0000-00
    號自用小貨車，沿臺中市西屯區中清路第三快車道向左變換
    至第二車道往大雅路方向行駛，在中清路3段436號前，因變
    換車道未讓直行車先行之過失，不慎碰撞由原告承保訴外人
    朱美櫻所有，由訴外人張坤全駕駛之車牌號碼000-0000號自
    用小客車（下稱系爭車輛），致系爭車輛受損。經送修估價
    修理費新臺幣（下同）35,851元（零件費用24,270元、工資
    3,542元、烤漆8,039元），原告已依保險契約悉數理賠。扣
    除零件折舊（折舊後為10,134元），原告仍得請求被告賠償
    21,715元。
　㈡否認張坤全有酒駕之情形，依道路交通事故現場圖，可知被
    告確實有變換車道之行為，依道路交通安全規則規定，變換
    車道應禮讓直行車道先通過，但被告未依該規定行駛，致本
    件事故發生，被告應負擔全部過失責任。　
　㈢爰依保險代位侵、權行為之法律關係提起本件訴訟，請求被
    告就原告上開損害負賠償責任等語，並聲明：⒈如程序事項
    變更後之聲明。⒉願供擔保，請准宣告假執行。　　
二、被告抗辯： 
　　張坤全因理虧，跟我表示「這個我自己處理」等語，是系爭
    車輛車頭來撞我車子的車尾，我開的車很慢，對方可能有喝
    酒，才會撞到我車子的車尾。又保險公司都會以少報多，系
    爭車輛修理時，未經過兩、三家修車廠評估。事故當時，行
    車紀錄器不應由警察來判讀，應由專業人員來判讀行車記錄
    器。因未立馬報案，已有移動，現場圖已非現場已經有移動
    了等語。並聲明：原告之訴駁回。　
三、本院之判斷：
  ㈠按因故意或過失，不法侵害他人之權利者，負損害賠償責任
    ，民法第184條第1項前段。復按汽車在同向二車道以上之道
    路變換車道時，應讓直行車先行，並注意安全距離，道路交
    通安全規則第98條第1項第6款分別定有明文。經查：
  ⒈原告主張被告於上開時、地，因未注意讓直行車先行，碰撞
    系爭車輛，致系爭車輛因而受損等情，有道路交通事故當事
    人登記聯單、道路交通事故現場圖、汽車險理賠案號查覆表
    、汽車理賠申請書、車損照片、估價單、統一發票、行車執
    照及駕照在卷可參（見本院卷第27-41頁）。並經本院向臺
    中市政府警察局調閱本件道路交通事故之道路交通現場圖、
    A3類道路交通事故調查報告表、酒精測定紀錄表、談話紀錄
    表、補充資料表、現場照片、車損照片可參（見本院卷第45
    -63頁）。又依張坤全於警詢表示：我沿中清路第二快車道
    往大雅方向行駛，對方從第三車道向左變換車道時，對方未
    打方向燈，我右前車身與對方左車身碰撞等語（見本院卷第
    54頁），及被告於車禍發生不久之108年10月10日警詢時已
    自承：我沿中清路第三快車道向左變換車道至第二快車道，
    往大雅方向行駛，對方右前車身與我左後車身碰撞等語（見
    本院卷第53頁）。足認是被告變換車道過程，疏未注意讓直
    行車先行，致碰撞系爭車輛，造成系爭車輛右前車身受損，
    被告顯有過失。是原告上開主張，應屬真實。
　⒉被告雖抗辯：係對方車頭來撞其車輛之車尾，行車紀錄器應
    由專業人員來判讀，員警所繪製現場圖非現場狀況等語。惟
    查：觀卷附之道路交通事故現場圖（見本院卷第47頁），記
    載「以上測繪內容經當事人（或親友）審閱無誤後開始簽名
    或用印」，該件現場圖繪製當時有經被告確認；又據被告於
    警詢時自承：沿中清路第三快車道向左變換車道至第二快車
    道，往大雅方向行駛，對方右前車身與我左後車身碰撞等語
    （見本院卷第53頁），與上開現場圖記載之情形相符；另員
    警應刻意無偏袒任何一方之必要，是上開現場圖繪製內容應
    屬無誤。是參酌上開現場圖記載「1車（自小貨車6482-WJ）
    沿中清路第三快車道向左變換至第二快車道往大雅方向行駛
    ，2車（自小客AYN-7176）沿中清路第二快車道往大雅方向
    行駛。」及被告於警詢上開自承內容，足認被告駕駛車輛，
    於外側車道往左側變換車道，有未讓左側車道直行車先行之
    過失，被告辨稱現場圖非現場狀況，是張坤全之系爭車輛還
    撞其之小貨車乙節，實無足取。被告雖另辯稱，對方可能有
    喝酒等語（見本院卷第47頁），然兩車駕駛人均經警實施酒
    測，測定值均為零，亦有當事人酒精測定紀錄表在卷可佐（
    見本院卷第51頁），被告復未能再舉證以實其說，被告此部
    分抗辯，亦屬無由。
　⒊系爭車輛之受損，既係來自於被告駕駛車輛之碰撞所造成，
    與被告之過失駕駛行為自具相當因果關係。原告主張被告應
    負侵權行為損害賠償責任，應屬有據。
　㈡按不法毀損他人之物者，被害人得請求賠償其物因毀損所減
    少之價額，民法第196條定有明文，且依該規定請求賠償物
    被毀損所減少之價額，得以修復費用為估定標準，但以必要
    者為限，如修理材料以新品換舊品，應予折舊（最高法院77
    年度第9次民事庭會議決議㈠決議要旨參照）。經查：
    原告支付系爭車輛修復費用35,851元，其中零件費用24,270
    元，而該零件材料係以新品更換舊品，零件費用自應考量折
    舊因素，計算原有舊零件之價值。而系爭車輛於106年11月
    出廠，有系爭車輛行車執照在卷可稽（見本院卷第21頁）。
    依行政院所頒「固定資產耐用年數表」及「固定資產折舊率
    表」之規定，小客車之耐用年數為5年，依定率遞減法每年
    折舊千分之369，並參酌「營利事業所得稅查核準則」第95
    條第8項所定：「固定資產提列折舊採用定率遞減法，以1年
    為計算單位，其使用期間未滿1年者，按實際使用之月數相
    當於全年之比例計算之，不滿1月者，以月計」，則至本件
    車禍事故之日即108年10月10日止，系爭車輛已使用1年10個
    月，依上開方式扣除折舊額後，原告請求之必要零件費用10
    ,134元，應屬有據。再加計工資3,542元、烤漆8,039元，從
    而，原告得請求賠償車輛修理必要費用為21,715元。
  ㈢查原告對被告上開侵權行為損害賠償債權，核屬無確定期限
    之給付，自應經原告之催告而未為給付，被告始負遲延責任
    。準此，依民法第229條第2項、第233條第1項前段、第203 
    條規定，原告請求被告自起訴狀繕本送達之翌日即110年12
    月28日起（110年12月17日寄存送達，於110年12月27日生送
    達效力，見本院卷第69頁之本院送達證書）至清償日止，按
    週年利率5%計付遲延利息，核無不合。
四、綜上所述，原告依保險代位及侵權行為之法律關係，請求被
    告給付其21,715元，及自110年12月28日起至清償日止，按
    週年利率百分之5計算之利息，為有理由，應予准許。。
五、本件判決之事證已臻明確，兩造其餘攻擊防禦方法，經審酌
    後，認均與判決結果無影響，爰不一一論述。 
六、本判決係適用小額程序所為被告敗訴之判決，依民事訴訟法
    第436條之20規定，應依職權宣告假執行。原告雖陳明願供
    擔保請准宣告假執行，然此屬促使法院依職權發動假執行之
    宣告，法院毋庸另為准駁之判決。
七、依民事訴訟法第436條之19第1項、第78條規定，本件訴訟費
    用額確定為1,000元（即第一審裁判費），命由被告負擔。
中    華    民    國    111    年     8     月    3   日
                  臺灣臺中地方法院臺中簡易庭
                                  法  官  陳佩怡
以上為正本，係照原本作成。
如不服本判決，應於送達後20日內，以判決違背法令為理由，向
本院提出上訴狀並表明上訴理由（上訴理由應表明一、原判決所
違背之法令及其具體內容；二、依訴訟資料可認為原判決有違背
法令之具體事實），如於本判決宣示後送達前提起上訴者，應於
判決送達後20日內補提上訴理由書（須附繕本）。並應繳納上訴
費新臺幣壹仟伍佰元，如未繳納，依民事訴訟法施行法第9 條之
規定，認當事人明知上訴要件有欠缺，逕以裁定駁回其上訴。
中    華    民    國    111    年     8     月    3   日
                                  書記官  許千士